臺灣雲林地方法院刑事判決　　　　　　　 99年度訴字第599號
公　訴　人　臺灣雲林地方法院檢察署檢察官
被　　　告　林金蒼　原名林茹.
指定辯護人　本院公設辯護人許俊雄
上列被告因偽造有價證券案件，經檢察官提起公訴（99年度調偵
字第217 號），本院判決如下：
    主  文
林金蒼犯偽造有價證券罪，處有期徒刑壹年柒月，如附表編號１
、２所示偽造之本票貳張，均沒收；又犯偽造有價證券罪，處有
期徒刑壹年玖月，如附表編號３至５所示之本票張中關於偽造
「林永源」為共同發票人部分，均沒收。應執行有期徒刑貳年，
緩刑伍年，如附表編號１、２所示偽造之本票貳張、附表編號３
至５所示之本票張中關於偽造「林永源」為共同發票人部分，
均沒收。
    事  實
一、林金蒼（原名林茹楨）於民國93年起，與雷自財、雷許月夫
    婦間即有金錢借貸往來關係，初使均能按期償還借款。嗣於
    97年8 月間，林金蒼因投資基金、股市失利而需款孔急，為
    期能順利借得款項，明知未取得林永源之同意或授權，竟基
    於偽造有價證券暨持以行使之單一犯意，於97年8 月13日前
    數日，在不詳處所，接續於附表編號１、２所示之本票上，
    填妥發票日、票面金額、到期日、林永源身分證編一編號及
    地址，並各在「發票人」欄位內書立林永源之署名1 枚，復
    盜蓋由其保管之林永源所有之私人印章（係86年間，林金蒼
    為協助林永源辦理保險事宜，經林永源同意代刻此印，並由
    林金蒼保管）各1 枚在「林永源」之簽名旁，以此方式偽造
    林永源為發票人之本票2 張。嗣於97年8 月13日上午9 時許
    ，由林金蒼在雷自財、雷許月位於雲林縣麥寮鄉○○村○○
    路186 之1 號之住處內，以林永源名義向雷許月佯稱：林永
    源公司需資金周轉，擬借款現金新臺幣（下同）600,000 元
    ，並允諾於97年9 月6 日還款等語，同時出示上述本票予雷
    許月充作擔保，雷許月收受上述本票後，轉交予雷自財並告
    以上情，致雷自財陷於錯誤，誤認林永源有資金需求，且有
    還款誠意，遂扣除本次借款之利息及林金蒼昔日未清償之借
    款後，再分別以現金或匯款之方式借款予林金蒼（詐欺取財
    部分未據起訴）。林金蒼又基於偽造有價證券暨持以行使之
    單一犯意，於97年9 月1 日前數日（與偽造附表１、２所示
    本票係不同日），在不詳處所，接續於附表編號３至５所示
    之本票上，填妥發票日、票面金額、到期日、林永源身分證
    統一編號及地址，並均於「發票人」欄位內書立林永源之署
    名1 枚，以此方式偽造林永源為共同發票人之本票3 張。嗣
    於97年9 月1 日上午9 時許，林金蒼在雷自財、雷許月前揭
    住處內，向雷許月誆稱：因林永源急須資金周轉，其與林永
    源欲借款785,000 元，並允諾於97年9 月30日前陸續償還等
    語，同時出示前開3 張本票予雷許月充作擔保，雷許月收受
    前開3 張本票後，復將前開本票轉交予雷自財並告以上情，
    致雷自財陷於錯誤，誤認林永源有資金需求，並有還款誠意
    ，進而扣除本次借款之利息及之前與林金蒼間未清償之借款
    債務後，再分別以現金或匯款之方式借款予林金蒼（詐欺取
    財部分未據起訴）。迄至98年10月間，因林金蒼未能按時還
    款，雷自財、雷許月則對林金蒼、林永源提出詐欺告訴，方
    循線查悉上情。
二、案經雷自財、雷許月告訴及雲林縣警察局臺西分局報告臺灣
    雲林地方法院檢察署檢察官偵查起訴。
    理  由
一、證據能力：
  (一)被告以外之人於審判外之言詞或書面陳述，除法律有規定者
    外，不得作為證據，刑事訴訟法第159 條第1 項定有明文。
    查下述有限責任彰化第六信用合作社福興分社（下稱彰化六
    信福興分社）帳號000000000 號帳戶臨時對帳單，係彰化六
    信福興分社所製作，用以表示帳號「000000000 」之帳戶資
    金流動情形，雖為被告林金蒼以外之人於審判外之書面陳述
    ，惟前揭臨時對帳單，乃彰化六信福興分社內從事業務之人
    根據電腦先前所儲存之資料列印，此項資料係依據儲匯業務
    過程不間斷、有規律而準確之記載，正確性較高，依刑事訴
    訟法第159 條之4 第2 款規定，有證據能力。
  (二)刑事訴訟法第159 條之5 規定：「（第1 項）被告以外之人
    於審判外之陳述，雖不符前四條之規定，而經當事人於審判
    程序同意作為證據，法院審酌該言詞陳述或書面陳述作成時
    之情況，認為適當者，亦得為證據。（第2 項）當事人、代
    理人或辯護人於法院調查證據時，知有第159 條第1 項不得
    為證據之情形，而未於言詞辯論終結前聲明異議者，視為有
    前項之同意。」其立法意旨在於傳聞證據未經當事人之反對
    詰問予以核實，原則上先予排除，惟若當事人已放棄詰問或
    未聲明異議，基於證據資料愈豐富，愈有助於真實發現之理
    念，且強化言詞辯論原則，法院自可承認該傳聞證據例外擁
    有證據能力。經查，本判決後開引用之證人林永源於警詢時
    、檢察事務官詢問時及檢察官偵訊時之陳述、告訴人雷自財
    製作之匯給借款紀錄2 紙（見本院99年度附民字第104 號卷
    第4 頁、第5 頁），其性質上均屬傳聞證據，原則上應排除
    作為證據使用，惟被告及辯護人於本案審理中均明示同意上
    開證據有證據能力（見本院卷第24頁反面、第54頁），本院
    審酌上開證據製作時之情況，並無違法不當之情事，認為以
    之作為證據應屬適當，揆諸前開規定，應認該等供述證據例
    外具有證據能力。
  (三)被告及辯護人均否認證人即告訴人雷自財、雷許月於警詢、
    檢察事務官詢問時之證述之證據能力（見本院卷第62頁反面
    至第63頁）。按被告以外之人於審判外之陳述，除法律有規
    定者外，不得作為證據；被告以外之人於檢察事務官、司法
    警察官或司法警察調查中所為之陳述，與審判中「不符」時
    ，其先前之陳述具有較可信之特別情況，且為證明犯罪事實
    存否所必要者，得為證據，刑事訴訟法第159 條第1 項、第
    159 條之2 分別定有明文。次按被告以外之人於司法警察（
    官）調查中所為之陳述，倘與審判中之證述相符時，因其不
    符刑事訴訟法第159 條之2 有關傳聞例外規定，即不得作為
    認定犯罪事實之證據，此時，當以證人審判中陳述作為證據
    （最高法院96年度臺上字第3923、7021號判決意旨參照）。
    經查，證人雷自財、雷許月於警詢、檢察事務官詢問後，嗣
    於本院審理時均已另具結作證，證人雷自財、雷許月於警詢
    時及檢察事務官詢問時之證述，與其等二人嗣於本院審理時
    就本案案情重要關係之證言，互核情節相符，依前開說明，
    證人雷自財、雷許月於警詢、檢察事務官詢問時之證述，均
    無證據能力。
二、訊據被告於偵查中及本院審理時固均坦承其偽以「林永源」
    為發票人或共同發票人之名義而簽發如附表編號１至５所示
    本票，並先後於97年8 月13日、97年9 月1 日上午9 時許，
    在雷自財、雷許月前揭住處，交付前揭本票與雷許月供作借
    款之擔保而行使等事實，惟辯稱：是先前向雷自財、雷許月
    借款所簽發的支票跳票，雷自財要求我提出擔保，乃分別於
    97年8 月13日、97年9 月1 日，在雷自財家中，由雷自財提
    供空白本票給我，要求我以林永源之名義開立本票，以作為
    先前借款之擔保，簽立本票時並沒有再向雷自財借款云云。
    經查：
  (一)本件附表編號１至５所示本票中關於偽造證人林永源為發票
    人或共同發票人部分，係被告明知證人林永源並不知情，且
    被告亦未徵詢其意願，仍於空白本票上偽造證人林永源之署
    名或盜蓋林永源之印章於本票發票人欄位上，而完成偽造行
    為之事實，業據證人林永源於警詢、檢察事務官詢問及檢察
    官訊問時證述無訛（見警卷第26頁至28頁；99年度他字卷第
    37號【下稱他字卷】第30頁至第31頁；99年度調偵字第217
    號卷【下稱調偵卷】第39頁至第40頁），復與被告供述相符
    （見警卷第11頁至第13頁、第22頁；調偵卷第16頁至第21頁
    、第38頁至第39頁），且有附表編號１至５所示之本票影本
    在卷可佐。足見附表編號１至５所示以「林永源」為發票人
    或共同發票人之本票確係由被告偽造無訛。綜上足認被告自
    白與事實相符，堪以採信。
  (二)被告雖辯稱前開空白本票係由告訴人雷自財提供，且係應告
    訴人雷自財之要求，方在告訴人雷自財、雷許月前揭住處內
    ，由其偽以林永源之名義為發票人或共同發票人。另附表編
    號１之本票發票日日期寫錯，但因信任對方，所以沒有拿回
    來云云。惟證人即告訴人雷許月於本院審理時到庭結證稱：
    被告借錢都是跟我接觸，被告拿簽好的本票到我家來，先拿
    給我，我再交給雷自財等語（見本院卷第60頁），核與證人
    即告訴人雷自財於本院審理時結證稱：被告借錢都是跟雷許
    月接洽，票開來，我看到票，就匯錢給被告等語相符（見本
    院卷第54頁反面），亦為被告所是認（見本院卷第60頁反面
    ），堪信被告向告訴人2 人借款時，均是向告訴人雷許月接
    洽，同時將附表編號１至５所示之本票交付與雷許月一節屬
    實。又證人雷自財於本院審理時具結證稱：我家沒有空白本
    票，附表編號１至５的本票是被告填好了才拿到我家來，跟
    我太太說他哥哥即林永源的公司需要周轉，我太太（即雷許
    月）收了票再交給我，我會先扣掉該次借款的利息（大約是
    0.3%），還會扣掉被告之前拿黃清河的支票借款而未清償的
    金額，剩餘的款項再以現金或是匯款到林茹楨（即林金蒼）
    或林永源的帳戶，我並沒有叫被告簽林永源的名字，我只是
    曾經要求被告背書等語明確（見本院卷第54頁反面至第60頁
    ）。綜觀證人雷自財於本院審理時經交互詰問後與警詢、偵
    查中之證述，均具體、明確，且內容相符一致，復係經本院
    諭知具結義務及偽證處罰後始為上開證述，倘屬虛偽陳述，
    須負擔偽證罪嫌，尤足堪認證人雷自財並無甘冒偽證罪之追
    訴處罰，而為與事實不符陳述之動機或理由存在。況本件被
    告偽造有價證券之犯行係因告訴人就被告及林永源等人提出
    訴欺取財之告訴，而為檢警調查後，始查悉被告上開犯行，
    亦難認告訴人有藉由對被告提出偽造有價證罪之告訴以相脅
    之情形。雖被告辯稱係應告訴人雷自財之要求方於附表所示
    本票上偽造林永源之簽名，並於附表編號１、２所示本票上
    盜蓋林永源之印章云云，然證人雷自財於本院審理時已明白
    否認上情，業如前述。復依票據法第5 條規定：「在票據上
    簽名者，依票上所載文義負責。」從而，票據上之權利義務
    ，悉依票上所載文義定之，未在票據上簽名者，毋庸負票據
    責任，則林永源既未在附表編號１至５所示本票上之「發票
    人」欄位內簽名，依前揭法條意旨，自無須負票據責任。衡
    情，告訴人雷自財為一成年人，社會經歷豐富，對於票據實
    務知之甚詳，焉有可能作此要求，致其自身陷於無法追償票
    據債務之窘境？再佐以證人雷自財到庭結證稱其並未拒絕收
    受被告簽發的票據等語明確（見本院卷第56頁），顯見證人
    雷自財並無收受林永源為發票人之本票之特別誘因存在，被
    告此部分辯解實難憑採。至被告另辯稱附表編號１所示之本
    票已填載完成，發票日期記載為「97年8 月13日」，僅「97
    」因錯載「月」份之欄位，而遭塗銷，並於其旁書立「8 」
    ，有前該本票影本附卷可佐（見他字卷第78頁），而被告於
    本院審理時自承前開票據係交由告訴人雷許月收執（見本院
    卷第60頁反面），倘若誤繕，被告何須將前開本票交付予證
    人雷許月收執？被告所辯，顯與常情不符，純屬子虛。綜上
    足認證人雷自財前開證詞核與事實相符，應屬可信。
  (三)另被告雖稱其係以支票向告訴人借款，因債務周轉關係，始
    以票養票，前開5 張本票均係擔保之前借款，並未再向告訴
    人雷自財借款云云，然證人雷自財已到庭證述其以現金、分
    次匯款與被告一節明確（見本院卷第54頁反面至第60頁），
    亦有被告所有之彰化第六信用合作社福興分社000000000 號
    帳戶93年1 月1 日至97年12月31日臨時對帳單各1 份在卷可
    稽，顯見被告辯稱前開5 張本票係之前借款之擔保，而未再
    行借款一節，尚非無疑。至辯護人辯護意旨稱：匯款金額與
    附表編號１至５所示本票票載金額不符，亦與帳目所載匯款
    時間不一致等語，然因被告與告訴人雷自財、雷許月間之金
    錢借貸往來已有4 、5 年之久，亦經被告自承在卷（見他字
    卷第28頁），詳細數額實不易精算。況被告借款時，會先扣
    掉利息（計算方式係以發票日與到期日之差距乘上0.3%），
    並扣抵被告以黃清河之支票還款而未兌現之款項，再以現金
    或匯款至被告或林永源帳戶之方式借款予被告一節，亦經證
    人雷自財證述明確（見本院卷第56頁、第54頁反面至第60頁
    ），則帳戶匯款金額與票面金額不相符合，亦屬可以想像，
    ，尚與常情無違，自不足採為有利被告之認定。
  (四)又查如附表編號１、２與編號３至５所示之本票，票載發票
    日分別為97年8 月13日、97年9 月1 日，有卷附前開本票影
    本附卷可稽（見他字卷第78頁至第80頁），且前開本票發票
    日約間隔17天之久，衡情簽發票據之目的係為借款之用，理
    應在有借款需求時方予簽發，較符合常情。至於附表編號１
    、２所示本票之發票日同為97年8 月13日，且同時交付予證
    人雷許月，而附表編號３至５所示本票之發票日均為97年9
    月1 日，亦同時交付予雷許月，均經證人雷自財證述：「（
    問：97年8 月13日這兩張票【即附表編號１、２所示本票】
    是同一天給你的？）應該是，這麼久忘記了。但這兩張票是
    先交給我太太，我太太再轉給我。」、「（問：發票日97
    年9 月1 日三張票【即附表編號３至５】都是交給你太太，
    然後再轉交給你？）對。」等語（見本院卷第59頁反面）。
    雖證人雷許月於本院審理時證述因時間久遠而不復記憶等語
    （見本卷第60頁反面），然證人雷自財已證述證人雷許月係
    將被告所交付之本票分次交付等情明確，且為被告所是認（
    見本院卷第22頁至第24頁），顯可合理推論其應係同時在97
    年8 月13日交付前之數日，在不詳地點，接續偽造「林永源
    」為發票人之本票2 張（即附表編號１、２）；復於97年9
    月1 日交付前之數日（與偽造附表編號１、２所示本票係不
    同日），在不詳地點，接續偽造如附表編號３至５所示之本
    票3 紙等情無訛。
  (五)綜上所述，參互印證，本件事證已甚明確，被告犯行堪以認
    定。
三、論罪科刑：
  (一)核被告所為，係犯刑法第201 條第1 項之偽造有價證券罪。
    又被告在附表編號１至５所示本票上偽造「林永源」署名、
    復於附表編號１、２所示本票上盜蓋「林永源」印文之犯行
    ，均屬偽造有價證券的部分行為，應為偽造有價證券之犯行
    所吸收。被告偽造有價證券後持以行使，其2 次行使偽造有
    價證券之輕度行為，應為偽造有價證券之重度行為所吸收，
    均不另論罪。又按偽造有價證券後持以行使，或持偽造有價
    證券行使（即未另有偽造有價證券之行為），除直接用以取
    得票面金額之對價，不另論以詐欺罪外，若持該偽造有價證
    券供作擔保而為借款，該借款行為應屬偽造有價證券以外另
    一行為，並與偽造有價證券或行使偽造有價證券之行為成立
    牽連犯（最高法院90年度臺上字第5416號判決意旨參照）。
    查被告為取得告訴人之借款而偽造如附表所示之本票，並持
    向雷許月行使之，經雷許月告知雷自財後，雷自財陷於錯誤
    同意將前開款項借予被告，足見前揭本票係供作告訴人借款
    之擔保，並非直接行使票據上權利、詐取本票票面金額本身
    價值之財物，則其取得借款，自屬行使偽造有價證券以外之
    另一行為，應另成立詐欺取財罪。而被告行為後，刑法第55
    條牽連犯之規定，業於94年2 月2 日修正公布刪除，並於95
    年7 月1 日施行，則被告所犯上開偽造有價證券罪、詐欺取
    財罪，依修正後刑法之規定，應分論併罰，然本案檢察官起
    訴被告涉犯偽造有價證券罪嫌，並未於起訢書「犯罪事實」
    內敘明被告向告訴人訴欺取財之事實，顯見就詐欺取財之犯
    行部分未據起訴，本院自不予審酌，併此敘明。
  (二)又同時偽造同一被害人之多件同類文書或多張票據時，其被
    害法益仍屬單一，應論以單純一罪，不發生想像競合或連續
    犯之問題（最高法院25年上字第1814號、31年上字第409 號
    、73年臺上字第3629號判例意旨參照）。被告偽以「林永源
    」名義，於97年8 月13日前之數日，在不詳地點，接續簽發
    如附表編號１、２所示之本票；復於97年9 月1 日前之數日
    ，接續偽以「林永源」名義簽發如附表編號３至５所示之本
    票之行為，業如前述，則被告兩次均屬同時偽造同一被害人
    之多張本票，其被害法益仍屬單一，均應論以單純一罪。
  (三)被告所犯前開2 罪，犯意各別，行為互殊，應分論併罰。
  (四)另刑之量定，為求個案裁判之妥當性，法律固賦予法院裁量
    權，但此項裁量權之行使，除應依刑法第57條規定，審酌行
    為人及其行為等一切情狀，為整體之評價，並應顧及比例原
    則與平等原則，使罪刑均衡，輕重得宜，以契合社會之法律
    感情。且適用刑法第59條酌量減輕刑度時，並不排除同法第
    57條所列舉10款事由之審酌（最高法院70年度第6 次刑事庭
    會議決議參照）。本院認被告自承係因投資失利，造成虧損
    ，始在未經其兄林永源同意之情形下，偽造林永源為發票人
    或共同發票人之本票5 張，此舉與大量偽造有價證券致影響
    社會金融秩序之嚴重程度非可等同視之，而林永源亦於檢察
    事務官詢問時明白表示願意原諒被告，且行使拒絕證言權一
    節（見調偵卷第39頁至第40頁），顯見林永源不願追究被告
    之行為至為明確。復參以被告父母年老體弱，且母親、兄嫂
    及姪女均為身心障礙人士，平日多仰賴被告擺攤掙錢扶養、
    照顧等情，亦有被告所提由彰化縣福興鄉西勢村村長施榮發
    所出具之證明書1 紙及身心障礙手冊各1 份佐證，堪認被告
    平日即須資助娘家的生活所需，生活景況尚非良好，且被告
    為彌補因投資連動債失利所造成之損失，在窮途末路之下，
    始犯下本件犯行，惡性非重，犯罪情節值得憫恕。衡以刑法
    第201 條第1 項之偽造有價證券罪，其法定刑為3 年以上10
    年以下有期徒刑，縱科以法定最低刑度，仍屬失之過苛，在
    客觀上足以引起一般同情，亦難謂符合罪刑相當性及比例原
    則，爰依刑法第59條規定，均酌量減輕其刑。
  (五)爰審酌被告未有前科紀錄，素行尚佳，且於偵查中即自始坦
    承犯行，犯後態度良好，然被告為向告訴人借款，而偽造不
    實之本票交付告訴人，投機取巧之心態，實不可取，且危害
    社會經濟秩序，兼衡其借款的金額非低，然其已與告訴人雷
    許月達成和解，有彰化縣福興鄉調解委員會100 年民調字第
    0014號調解書1 份在卷可憑，暨其家庭因素、高中畢業之智
    識程度等一切情狀，就其所犯上開二罪，各量處如主文所示
    之刑，並定其應執行之刑。
  (六)末查被告未曾因故意犯罪受有期徒刑以上刑之宣告，有臺灣
    高等法院被告前案紀錄表在卷可查，堪信其係因一時失慮，
    致罹刑章，犯後已知坦承犯行，被告經此審判程序及刑之宣
    告，應已能知所警惕，當無再犯之虞。且被告與告訴人雷許
    月業已達成和解，被告願意賠償告訴人雷許月220 萬元，並
    自100 年4 月起，於每月30日各給付2 萬元，至全部清償為
    止，有彰化縣福興鄉調解委員會100 年民調字第0014號調解
    書1 份附卷足佐，參以被告自營攤商生意，於本院審理時自
    承其每月收入最高可達4 萬元，最低亦有2 萬元（見本院卷
    第65頁），顯見被告有按期還款之能力，足見給予被告緩刑
    機會，使其得憑己力賺錢償還告訴人，所得實益遠大於入監
    執行。復經告訴人雷許月具狀聲請給予被告緩刑機會，亦有
    卷附告訴人雷許月100 年1 月11日出具之聲請狀1 紙可查。
    是本院因認其所受前述宣告刑以暫不執行為適當，爰併予宣
    告緩刑5 年，以啟自新。
  (七)刑法第205 條就偽造之有價證券，固規定不問屬於犯人與否
    ，均沒收之。惟在票據上簽名者，依票上所載文義負責，二
    人以上共同簽名者，應連帶負責。又票據之偽造或票據上簽
    名之偽造，不影響於真正簽名之效力，從而二人以上共同在
    本票之發票人欄簽名者，應連帶負發票人責任，倘其中部分
    共同發票人係偽造，因對於真正發票人部分仍屬有效，僅應
    將偽造發票人之部分宣告沒收，不得將該有價證券全部沒收
    ，而影響合法執票人對於真正發票人之票據權利（最高法院
    98年臺上字第6594號判決意旨參照）。是以，附表編號３至
    ５所示之本票中，其中共同發票人「林永源」署名部分，均
    應依刑法第205 條之規定宣告沒收（共同發票人「林金蒼」
    部分，不在沒收之列）。又附表編號３至５所示偽造本票中
    關於「林永源」共同發票人部分既經沒收，則各本票偽造「
    林永源」之署名1 枚，即無庸重複宣告沒數（最高法院63年
    臺上字第2770號判例意旨參照）。至附表編號１、２所示被
    告偽造之本票，既屬偽造之有價證券，雖未據扣案，但無證
    據證明已經滅失，仍應依刑法第205 條宣告沒收。又該偽造
    之本票既已沒收，其上偽造之「林永源」署名1 枚，係屬偽
    造有價證券之一部分，已因偽造有價證券之沒收而包括在內
    ，即不再重複諭知沒收。另刑法第219 條規定不問屬於犯人
    與否而予沒收之印章、印文或署押，係以偽造之印章、印文
    或署押為限，盜用者不在其列。而被告盜用林永源之印章，
    及以之蓋用於附表編號１、２所示本票上所生之印文，並非
    偽造之印章、印文（最高法院48年臺上字第113 號、第1533
    號判例意旨參照），自不得依刑法第219 條之規定宣告沒收
    ，附予敘明。
據上論斷，應依刑事訴訟法第299 條第1 項前段，刑法第201 條
第1 項、第205 條、第59條、第51條第5 款、第74條第1 項第1
款，刑法施行法第1 條之1 第1 項、第2 項前段，判決如主文。
本案經檢察官陳詠薇到庭執行職務。
中    華    民    國   100    年    1     月    20    日
                  刑事第七庭    審判長法  官  許佩如
                                      法  官  王紹銘
                                      法  官  鍾世芬
以上正本證明與原本無異。
如不服本判決應於收受判決後10日內向本院提出上訴書狀，並應
敘述具體理由；其未敘述上訴理由者，應於上訴期間屆滿後20日
內向本院補提理由書（均須按他造當事人之人數附繕本）。「切
勿逕送上級法院」。
                                      書記官  王雪招
中    華    民    國   100    年    1     月    20    日
附錄本案論罪科刑法條全文：
中華民國刑法第201條
意圖供行使之用，而偽造、變造公債票、公司股票或其他有價證
券者，處3 年以上10年以下有期徒刑，得併科3 千元以下罰金。
行使偽造、變造之公債票、公司股票或其他有價證券，或意圖供
行使之用，而收集或交付於人者，處1 年以上7 年以下有期徒刑
，得併科3 千元以下罰金。
 【 附表：被告偽造之本票一覽表】
 ┌───┬──────┬───────┬──────┬─────┬────────────┐
 │ 編號 │  本票號碼  │    發票日    │   到期日   │ 票面金額 │發票人欄位內偽造「林永源│
 │      │            │              │            │（新臺幣）│」之署押、印文數量      │
 ├───┼──────┼───────┼──────┼─────┼────────────┤
 │  １  │ＷＧ0000000 │97年8 月13 日 │97年9 月6日 │300,000元 │「林永源」署名1 枚。    │
 ├───┼──────┼───────┼──────┼─────┼────────────┤
 │  ２  │ＷＧ0000000 │97年8 月13 日 │97年9 月6日 │300,000元 │「林永源」署名1 枚。    │
 ├───┼──────┼───────┼──────┼─────┼────────────┤
 │  ３  │ＣＨ680532  │97年9 月1 日  │97年9 月16日│272,000元 │「林永源」署名1 枚。    │
 ├───┼──────┼───────┼──────┼─────┼────────────┤
 │  ４  │ＣＨ680533  │97年9 月1 日  │97年9 月30日│240,000元 │「林永源」署名1 枚。    │
 ├───┼──────┼───────┼──────┼─────┼────────────┤
 │  ５  │ＣＨ680534  │97年9 月1 日  │97年9 月6 日│273,000元 │「林永源」署名1 枚。    │
 └───┴──────┴───────┴──────┴─────┴────────────┘